臺灣臺中地方法院刑事判決　　　　　　　　　　　　九十三年度訴字第二二七五號
　　公　訴　人　臺灣臺中地方法院檢察署檢察官
　　被　　　告　甲○○
右列被告因毒品危害防制條例案件，經檢察官提起公訴（九十三年度毒偵字第二四○
三號），被告於準備程序中就被訴事實為有罪之陳述，受命法官於聽取當事人之意見
後，本院合議庭裁定改由受命法官獨任以簡式審判程序審理，判決如左：
    主  文
甲○○連續施用第一級毒品，累犯，處有期徒刑壹年。扣案之第一級毒品海洛因壹包
（鑑餘淨重零點參參公克）沒收銷燬之，扣案之注射針筒壹支沒收。
    事  實
一、甲○○前有違反麻醉藥品管理條例案件、妨害家庭案件、違反藥事法案件、違反
    槍砲彈藥刀械管制條例案件及竊盜罪等前科，其中於民國九十一年間所犯竊盜罪
    ，經本院判處有期徒刑四月確定，甫於九十二年九月十四日執行完畢。其且曾於
    九十一年間因施用毒品案件，經依本院裁定送入勒戒處所觀察、勒戒，經考核認
    有繼續施用毒品之傾向後，再依本院裁定送入臺灣臺中戒治所施以強制戒治，嗣
    於九十二年五月十五日戒治期滿釋放，並經臺灣臺中地方法院檢察署檢察官於同
    年六月五日以九十二年度戒毒偵字第二一三號為不起訴處分確定。詎猶不知悔改
    ，復基於概括之犯意，自九十三年六月初某日起，至同年七月三日十九時許止，
    均在臺中市○○路二四號其住處內，以將第一級毒品海洛因加水稀釋後，再以其
    所有之注射針筒注射於身體血管之方式，連續施用第一級毒品海洛因多次。嗣於
    九十三年七月六日十四時許，在臺中市○○路與篤行路口，甲○○正準備以其所
    有之注射針筒施用海洛因，尚未開始注射時即為警查獲，並扣得甲○○所有供己
    施用之第一級毒品海洛因一包（鑑餘淨重○．三三公克，空包裝重○．二一公克
    ）及其所有預備供己施用第一級毒品海洛因所用之注射針筒一支，而查悉上情。
二、案經臺中市警察局第一分局報告臺灣臺中地方法院檢察署檢察官偵查起訴。
    理  由
一、右揭事實，業據被告甲○○於警詢及審理中坦承不諱，且被告於右揭時地為警查
    獲後，經警採集其尿液送請詮昕科技股份有限公司檢驗結果，嗎啡類確呈陽性反
    應，有詮昕科技股份有限公司出具之尿液檢驗報告書一張附卷可稽。又扣案白色
    粉末一包，經送請法務部調查局鑑定結果，確含有第一級毒品海洛因成分，鑑餘
    淨重為○．三三公克，空包裝重為○．二一公克，有法務部調查局九十三年八月
    三十一日調科壹字第一二○○一四一八九號鑑定通知書一張在卷可按。此外，復
    有上開扣案之第一級毒品海洛一包及注射針筒一支可資佐證，足認被告之自白確
    與事實相符，堪可採信。又被告前於九十一年間因施用毒品案件，經依本院裁定
    送入勒戒處所觀察、勒戒，經考核認有繼續施用毒品之傾向後，再依本院裁定送
    入臺灣臺中戒治所施以強制戒治，嗣於九十二年五月十五日戒治期滿釋放，並經
    臺灣臺中地方法院檢察署檢察官於同年六月五日以九十二年度戒毒偵字第二一三
    號為不起訴處分確定，有臺灣高等法院被告全國前案紀錄表及臺灣臺中地方法院
    檢察署刑案資料查註紀錄表各一份在卷可憑。綜上所述，本案事證明確，被告犯
    行洵堪認定。
二、核被告甲○○所為，係犯毒品危害防制條例第十條第一項之施用第一級毒品罪。
    被告施用第一級毒品海洛因前後，持有第一級毒品海洛因之低度行為，應為其施
    用之高度行為所吸收，不另論罪。又被告右揭先後多次施用第一級毒品海洛因之
    行為，時間緊接，觸犯構成要件相同之罪名，顯係基於概括之犯意反覆為之，為
    連續犯，應依刑法第五十六條規定以一罪論，並加重其刑。再檢察官雖僅起訴被
    告於九十三年七月六日為警採尿時起往前回溯九十六小時內某時之施用第一級毒
    品海洛因犯行，惟被告上述經本院判決有罪之其餘施用第一級毒品海洛因犯行部
    分，既與經檢察官起訴部分具有連續犯之裁判上一罪關係，而為起訴效力所及，
    本院自應併予審理，附此敘明。且查，被告前於九十一年間因犯竊盜罪，經本院
    判處有期徒刑四月確定，甫於九十二年九月十四日執行完畢，有臺灣臺中地方法
    院檢察署刑案資料查註紀錄表及臺灣高等法院被告全國前案紀錄表各一份在卷足
    憑，其於受有期徒刑執行完畢後，於五年以內再犯本件有期徒刑以上之罪，為累
    犯，應依刑法第四十七條規定遞加重其刑。爰審酌被告前有違反麻醉藥品管理條
    例案件、妨害家庭案件、違反藥事法案件、違反槍砲彈藥刀械管制條例案件及竊
    盜罪等前科，有臺灣臺中地方法院檢察署刑案資料查註紀錄表及臺灣高等法院被
    告全國前案紀錄表各一份在卷可憑，素行不佳，且其已曾因施用毒品案件接受觀
    察勒戒及強制戒治處分，竟不知警惕，無視於毒品對於自身健康之戕害及國家對
    於杜絕毒品犯罪之禁令，猶施用毒品不輟，再為本案犯行，惟念及其吸毒係戕害
    自己身心之行為及其於犯罪後坦承犯行，並自九十三年八月間起從事正當工作，
    有在職證明書一份在卷可按，態度尚可等一切情狀，量處如主文所示之刑。又扣
    案之海洛因一包（鑑餘淨重○．三三公克，空包裝重○˙二一公克），係屬第一
    級毒品，應依毒品危害防制條例第十八條第一項前段之規定沒收銷燬之。且按刑
    法第三十八條第一項第二款所定得沒收之供犯罪預備之物，係指供實施犯罪行為
    為目的所預備之物，而未使用者而言，且必於犯罪有直接關係，即足當之。並不
    以該罪有處罰預備犯罪之明文規定者為限。茍行為人已著手實施犯罪行為，其事
    先預備供犯罪而未及使用之物，非不得依此規定宣告沒收（最高法院九十三年度
    臺上字第一六○號判決意旨參照）。查，扣案針筒一支係被告所有預備供施用第
    一級毒品海洛因所用之物，業據被告於警詢及審理中供明在卷，爰依刑法第三十
    八條第一項第二款規定，予以宣告沒收。
據上論斷，應依刑事訴訟法第二百七十三條之一第一項、第二百九十九條第一項前段
，毒品危害防制條例第十條第一項、第二十三條第二項、第十八條第一項前段，刑法
第十一條、第五十六條、第四十七條、第三十八條第一項第二款，判決如主文。
中      華      民      國    九十四    年      一      月     十八     日
                                    臺灣臺中地方法院刑事第十庭
                                            法  官  江  奇  峰
右正本證明與原本無異。
如不服本判決，應於判決送達後十日內向本院提出上訴狀，上訴於臺灣高等法院臺中
分院( 須附繕本 )。
                                            書記官
中      華      民      國    九十四    年      一      月     十八     日
附錄論罪科刑法條
毒品危害防制條例第十條第一項：
施用第一級毒品者，處六個月以上五年以下有期徒刑。
